fr: Véhicules et accessoires > Pièces détachées pour véhicules > Pièces détachées automobiles et motos > Système de freinage: Pièces du système anti-blocage des roues (ABS); Plaques arrière; Boosters de frein; Étriers de frein; Tambours de frein; Liquide de frein; Flexibles de frein; Contacteurs de feu de freinage; Conduites de frein; Maîtres-cylindres de frein; Plaquettes de frein; Disques de frein; Mâchoires de frein; Cylindres de roue
hu: Járművek és alkatrészek > Járműalkatrészek és -kiegészítők > Gépjárműalkatrészek > Gépjárműfékezés: Blokkolásgátló fékrendszer (ABS) alkatrészek; Hátsó lemezek; Fékerősítők; Féknyergek; Fékdobok; Fékfolyadék; Fékcsövek; Féklámpakapcsolók; Fékvezetékek; Főfék-hengerek; Fékbetétek; Fékrotorok; Fékpofák; Kerékhengerek
pt-BR: Veículos e peças > Peças e acessórios de veículos > Peças para veículos motorizados > Freios para veículos motorizados: Peças do sistema de freio antibloqueio (ABS); Placas traseiras; Servofreios; Pinças de freio; Tambores de freio; Fluido de freio; Mangueiras de freio; Interruptores de luz de freio; Linhas de freio; Cilindros mestre de freio; Pastilhas de freio; Rotores de freio; Sapatas de freio; Cilindros de roda
vi: Xe và phụ tùng > Bộ phận và phụ kiện xe cộ > Phụ tùng xe cơ giới > Phanh xe cơ giới: Các bộ phận của hệ thống chống bó phanh (ABS); Đĩa sau; Bộ trợ lực phanh; Ngàm phanh; Trống phanh; Dầu phanh; Ống phanh mềm; Công tắc đèn phanh; Dây phanh; Xi lanh phanh chính; Má phanh; Đĩa phanh; Má phanh; Khối trụ bánh xe
th: รถยนต์และชิ้นส่วน > ชิ้นส่วนและอุปกรณ์สำหรับยานยนต์ > ชิ้นส่วนรถยนต์ > เบรกยานยนต์: ชิ้นส่วนระบบป้องกันล้อล็อค (ABS); แผ่นหลัง; บูสเตอร์เบรก; คาลิปเปอร์เบรก; ดรัมเบรก; น้ำมันเบรก; ท่อเบรก; สวิตช์ไฟเบรก; สายเบรก; แม่ปั๊มเบรก; ผ้าเบรก; โรเตอร์เบรก; ผ้าเบรก; กระบอกสูบล้อ
bg-BG: Превозни средства и части > Автомобилни части и аксесоари > Части за моторни превозни средства > Автомобилни спирачни системи: Части на антиблокиращата спирачна система (ABS).; Задни плочи; Спирачни усилватели; Спирачни апарати; Спирачни барабани; Спирачна течност; Спирачни маркучи; Превключватели на спирачните светлини; Спирачни тръбички; Главни спирачни цилиндри; Спирачни накладки; Спирачни дискове; Спирачни челюсти; Колело с цилиндър
hr-HR: Vozila i dijelovi vozila > Dijelovi i oprema za vozila > Dijelovi za motorna vozila > Kočenje motornog vozila: Dijelovi sustava protiv blokiranja kotača (ABS).; Noseće ploče; Pojačivači kočnica; Kočione čeljusti; Kočioni bubnjevi; Tekućina za kočnice; Kočiona crijeva; Prekidači za svjetla kočnica; Kočioni vodovi; Glavni cilindri kočnica; Kočione pločice; Kočni rotori; Kočione papuče; Kočioni cilindar kotača
fi: Ajoneuvot ja osat > Ajoneuvojen osat ja tarvikkeet > Moottoriajoneuvojen osat > Moottoriajoneuvon jarrujärjestelmä: Lukkiutumattoman jarrujärjestelmän (ABS) osat; Takalevyt; Jarrutehostimet; Jarrusatulat; Jarrurummut; Jarrunesteet; Jarruletkut; Jarruvalojen kytkimet; Jarrupäällysteet; Jarrujen pääsylinterit; Jarrupalat; Jarrujen roottorit; Jarrukengät; Jarrusylinterit
it: Veicoli e parti > Componenti e accessori per auto > Componenti per veicoli a motore > Freni per veicoli a motore: Parti del sistema di frenatura antibloccaggio (ABS); Piastre posteriori; Servofreno; Pinze freni; Tamburi dei freni; Liquido dei freni; Tubi freno; Interruttori luci freno; Tubi dei freni; Cilindri principali dei freni; Pastiglie dei freni; Rotori dei freni; Ganasce freno; Cilindri della ruota
es: Vehículos y recambios > Piezas y accesorios para vehículos > Piezas para vehículos motorizados > Frenos para vehículos motorizados: Piezas del sistema antibloqueo de frenos (ABS); Discos traseros; Potenciadores de freno; Pinzas de freno; Tambores de freno; Líquido de frenos; Latiguillos de freno; Interruptores de luz de freno; Líneas de freno; Cilindros maestros de freno; Pastillas de freno; Rotores de freno; Zapatas de freno; Cilindros de rueda
pt-PT: Veículos e peças > Acessórios e peças para veículos > Peças para veículos motorizados > Travagem para veículos motorizados: Peças para sistema de travagem antibloqueio (ABS); Placas traseiras; Impulsionadores de travões; Calibradores de travões; Tambores de travão; Fluido de travões; Mangueiras de travão; Interruptores de luzes de travão; Cabos de travões; Cilindros de travão principal; Pastilhas de travões; Rotores de travões; Calços de travão; Cilindros de roda
cs: Vozidla a náhradní díly > Díly a příslušenství vozidel > Díly motorových vozidel > Brzdy motorových vozidel: Díly systému ABS (Anti-Lock Braking System); Zadní desky; Posilovače brzd; Brzdové třmeny; Brzdové bubny; Brzdová kapalina; Brzdové hadice; Spínače brzdových světel; Brzdové trubky; Hlavní brzdové válce; Brzdové destičky; Brzdové kotouče; Brzdové čelisti; Kolové válce
sv: Fordon och delar > Fordonsdelar och tillbehör > Fordonsdelar > Bromsar för motorfordon: Antilåsningssystemsdelar (ABS); Bakre plattor; Bromsförstärkare; Bromsok; Bromstrummor; Bromsvätskor; Bromsslangar; Bromsljuskontakt; Bromsledningar; Huvudbromscylindrar; Bromsklossar; Bromsrotorer; Bromsskor; Hjulcylindrar
ru: Транспортные средства, запчасти и аксессуары > Запчасти и аксессуары для транспортных средств > Автомобильные запчасти > Автомобильные тормозные системы: Детали антиблокировочной системы (АБС); Задние колодки; Усилители тормозов; Тормозные суппорты; Тормозные барабаны; Тормозная жидкость; Тормозные шланги; Выключатели стоп-сигналов; Тормозные магистрали; Главные тормозные цилиндры; Тормозные колодки; Тормозные диски; Тормозные колодки; Тормозные цилиндры
lt-LT: Transporto priemonės ir dalys > Transporto priemonių dalys ir priedai > Motorinių transporto priemonių dalys > Motorinių transporto priemonių stabdžiai: Stabdžių antiblokavimo sistemos (ABS) dalys; Galinės plokštės; Stabdžių stiprintuvai; Stabdžių apkabos; Stabdžių būgnai; Stabdžių skystis; Stabdžių žarnelės; Stabdžių lempų jungikliai; Stabdžių žarnelės; Pagrindiniai stabdžių cilindrai; Stabdžių trinkelės; Stabdžių rotoriai; Stabdžių trinkelės; Ratų cilindrai
zh-TW: 車輛與零配件 > 車輛零件/配件 > 汽機車零配件 > 汽機車煞車零件/元件: 防鎖死煞車系統 (ABS) 零件; 煞車底板; 煞車增壓器; 煞車卡鉗; 煞車鼓; 汽機車煞車油; 煞車軟管; 煞車燈開關; 煞車線; 煞車總泵; 煞車片; 煞車碟盤; 煞車塊; 輪缸
zh-CN: 交通工具/汽车/飞机/船舶 > 交通工具零件/配件 > 机动车零部件 > 机动车制动部件: 防抱死制动系统 (ABS) 零件; 刹车背板; 制动助力器; 制动卡钳; 刹车鼓; 制动液; 刹车软管; 刹车灯开关; 刹车线; 制动主缸; 刹车片; 刹车盘; 刹车蹄; 车轮气缸
en: Vehicles & Parts > Vehicle Parts & Accessories > Motor Vehicle Parts > Motor Vehicle Braking: Anti-Lock Braking System (ABS) Parts; Back Plates; Brake Boosters; Brake Calipers; Brake Drums; Brake Fluid; Brake Hoses; Brake Light Switches; Brake Lines; Brake Master Cylinders; Brake Pads; Brake Rotors; Brake Shoes; Wheel Cylinders
ro-RO: Vehicule și piese > Piese și accesorii pentru vehicule > Piese autovehicule > Frânare autovehicule: Piese sistem de frânare antiblocare (ABS); Plăcuțe de frână; Booster frâne; Etriere frâne; Tamburi de frână; Lichid de frână; Furtunuri de frână; Întrerupătoare pentru lumină de frână; Linii de frână; Cilindrii principali de frână; Plăcuțe de frână; Rotoare de frână; Saboți de frână; Cilindri de roată
tr: Taşıtlar ve Parçalar > Taşıt Parçaları ve Aksesuarlar > Motorlu Taşıt Parçaları > Motorlu Taşıt Freni: Kilitlenmeyi Önleyici Fren Sistemi (ABS) Parçaları; Destek Plakaları; Fren Güçlendiriciler; Fren Kaliperleri; Fren Kampanaları; Fren Hidroliği; Fren Hortumları; Fren Lambası Anahtarları; Fren Hatları; Fren Ana Silindirleri; Fren Balataları; Fren Rotorları; Fren Pabuçları; Tekerlek Silindirleri
ja: 乗り物・パーツ > 乗り物用パーツ・関連用品 > 自動車・バイク用パーツ > 自動車・バイク用ブレーキ: アンチロックブレーキシステム（ABS）部品; バックプレート; ブレーキブースター; ブレーキキャリパー; ブレーキドラム; ブレーキ液; ブレーキホース; ブレーキライトスイッチ; ブレーキライン; ブレーキマスターシリンダー; ブレーキパッド; ブレーキローター; ブレーキシュー; ホイールシリンダー
ko: 차량/부품 > 차량 부품/부대용품 > 자동차 부품 > 자동차 제동장치: ABS(브레이크 잠김방지 시스템) 부품; 백 플레이트; 브레이크 부스터; 브레이크 캘리퍼; 브레이크 드럼; 브레이크액; 브레이크 호스; 브레이크 라이트 스위치; 브레이크 라인; 브레이크 마스터 실린더; 브레이크 패드; 브레이크 로터; 브레이크 슈; 휠 실린더
nb: Kjøretøy og deler > Deler og tilbehør til kjøretøy > Kjøretøydeler > Bremsedeler til kjøretøy: Deler til blokkeringsfrie bremsesystemer (ABS); Bakplater; Bremseforsterkere; Bremsekalippere; Bremsetromler; Bremsevæske; Bremseslanger; Bremselysbrytere; Bremserør; Hovedsylindere til bremser; Bremseklosser; Bremseskiver; Bremsesko; Hjulsylindere
sk-SK: Diely pre vozidlá > Diely a príslušenstvo pre vozidlá > Diely motorových vozidiel > Brzdný systém motorových vozidiel: Diely brzdového systému brániacemu zablokovaniu kolies (ABS); Zadné dosky; Posilňovače bŕzd; Brzdové strmene; Brzdové bubny; Brzdová kvapalina; Brzdové hadice; Spínače brzdových svetiel; Brzdové vedenia; Hlavné brzdové valce; Brzdové doštičky; Brzdové rotory; Brzdové čeľuste; Kolesové valce
da: Køretøjer og dele > Dele og tilbehør til køretøjer > Dele til motorkøretøjer > Bremsedele til motorkøretøjer: ABS-dele (Anti-Lock Braking System); Bagplader; Bremseforstærkere; Bremsekaliber; Bremsetromler; Bremsevæske; Bremseslanger; Bremselyskontakter; Bremseslanger; Hovedbremsecylindre; Bremseklodser; Bremserotorer; Bremsesko; Hjulcylindre
el: Οχήματα & ανταλλακτικά > Ανταλλακτικά & αξεσουάρ οχημάτων > Ανταλλακτικά μηχανοκίνητων οχημάτων > Πέδηση μηχανοκίνητων οχημάτων: Εξαρτήματα συστήματος πέδης με μηχανισμό πρόληψης μπλοκαρίσματος (ABS); Πίσω πλάκες; Ενισχυτές φρένων; Δαγκάνες φρένων; Τύμπανα φρένων; Υγρό φρένων; Σωλήνες φρένων; Διακόπτες φώτων φρένων; Γραμμές φρένων; Κύριοι κύλινδροι φρένων; Τακάκια φρένων; Δίσκοι φρένων; Τακάκια φρένων; Κύλινδροι τροχών
nl: Voertuigen en onderdelen > Voertuigonderdelen en -accessoires > Motorvoertuigonderdelen > Remmen voor motorvoertuigen: Antiblokkeersysteemonderdelen (ABS); Achterplaten; Rembekrachtigers; Remklauwen; Remtrommels; Remvloeistof; Remslangen; Remlichtschakelaars; Remleidingen; Hoofdremcilinders; Remblokken; Remschijven; Remschoenen; Wielcilinders
sl-SI: Vozila in deli > Deli in dodatki za vozila > Deli za motorna vozila > Zavore motornih vozil: Deli protiblokirnega zavornega sistema (ABS); Hrbtne plošče; Pospeševalniki zavor; Zavorne čeljusti; Zavorni bobni; Zavorne tekočine; Zavorne cevi; Stikala za zavorne luči; Zavorne cevi; Glavni zavorni cilindri; Zavorne ploščice; Zavorni diski; Zavorne obloge; Kolesni valji
pl: Pojazdy i części > Akcesoria i części do pojazdów > Części do pojazdów silnikowych > Hamulce pojazdów mechanicznych: Części układu przeciwblokującego (ABS); Płyty tylne; Wzmacniacze hamulców; Zaciski hamulcowe; Bębny hamulcowe; Płyn hamulcowy; Węże hamulcowe; Przełączniki świateł hamowania; Przewody hamulcowe; Pompy hamulcowe; Okładziny hamulcowe; Tarcze hamulcowe; Szczęki hamulcowe; Cylindry kół
de: Fahrzeuge & Teile > Fahrzeugersatzteile & -zubehör > Kfz-Teile > Kfz-Bremsen: Antiblockiersystem(ABS)-Teile; Rückenplatten; Bremskraftverstärker; Bremssättel; Bremstrommeln; Bremsflüssigkeit; Bremsschläuche; Bremslichtschalter; Bremsleitungen; Hauptbremszylinder; Bremsbeläge; Bremsscheiben; Bremsbacken; Radzylinder